臺灣板橋地方法院刑事判決　　　　　　 100年度易字第3893號
公　訴　人　臺灣板橋地方法院檢察署檢察官
被　　　告　李思齊
上列被告因竊盜等案件，經檢察官提起公訴（100 年度偵字第27
926 號、100 年度偵緝字第2559號），被告於本院準備程序進行
中就被訴事實為有罪之陳述，經本院裁定進行簡式審判程序，判
決如下：
    主  文
李思齊竊盜，處有期徒刑肆月，如易科罰金，以新臺幣壹仟元折
算壹日；又攜帶兇器竊盜，未遂，處有期徒刑肆月，如易科罰金
，以新臺幣壹仟元折算壹日，扣案如附表一編號1 至編號7 所示
之物，均沒收之。應執行有期徒刑陸月，如易科罰金，以新臺幣
壹仟元折算壹日，扣案如附表一編號1 至編號7 所示之物，均沒
收之。
    事  實
一、李思齊意圖為自己不法之所有，基於竊盜之犯意，分別於下
    列時間、地點，為下列行為：
  (一)李思齊於民國100 年3 月29日凌晨3 時24分許，行經在新北
    市○○路145 號前，見陳勇霖所有車牌號碼2922-KE 號自用
    小客車停放於路旁，竟意圖為自己不法之所有，基於竊盜之
    犯意，撿拾路旁石頭用以砸破車牌號碼2922-KE 號自用小客
    車之車窗玻璃（毀損部分未據告訴），伸手入車內開鎖而進
    入上開車牌號碼2922 -KE號自用小客車內，徒手竊取該車內
    陳勇霖所有DELL牌筆記型電腦（型號：D630；序號：6CQBG2
    X ）、行車紀錄器、500G行動硬碟、遠傳無線網卡、耳溫槍
    、多用途工具組等財物，得手後，即離開該處。嗣經陳勇霖
    發現遭竊而報案，經員警調閱路口監視器發現李思齊得手後
    駕駛其所有之車牌號碼GB-3033 號自用小客車離去，始循線
    查悉上情。
  (二)李思齊復意圖為自己不法之所有，於100 年10月18日凌晨1
    時許，攜帶客觀上足以對人之生命、身體造成危害如附表一
    編號1 至編號7 所示之物，行經新北市○○區○○路747 號
    對面停車格前，見蔡聰明所有車牌號碼1716-VP 號自用小客
    車停放在該處，即基於竊盜、毀損之犯意，先以活動箝子破
    壞蔡聰明所有車牌號碼1716-VP 號自小客車之右後車窗玻璃
    ，致車窗破裂，再以螺絲起子撬開引擎蓋，並按住阻斷器，
    後以切管器將喇叭及警報器之電線切斷，使其失去效用，欲
    以此方式竊取車內之行車電腦，而造成蔡聰明所有之車牌號
    碼1716-VP 號自用小客車引擎蓋拉索破裂、前保險桿破裂、
    左前葉子板破裂、水箱護罩破裂、引擎室電線斷裂、右後三
    角窗玻璃破裂、右後三角窗玻璃隔熱紙毀損，而損壞上開物
    品，足生損害於蔡聰明，惟李思齊未及得手，即經附近住戶
    周明輝及時發現並報警處理，李思齊因而未得手旋即離去，
    經警到場查獲李思齊，並當場扣得如附表一編號1 至編號7
    、附表二所示之物。
二、案經陳勇霖、蔡聰明分別訴由新北市政府警察局永和分局、
    新莊分局移送臺灣板橋地方法院檢察署檢察官偵查起訴。
    理  由
一、本案被告李思齊所犯係死刑、無期徒刑、最輕本刑為3 年以
    上有期徒刑以外之罪，其於準備程序中就前揭被訴事實為有
    罪之陳述，經受命法官告知簡式審判程序之旨，並聽取其與
    公訴人之意見後，本院認無不得或不宜改依簡式審判程序進
    行之情事，依刑事訴訟法第273 條之1 第1 項、第284 條之
    1 規定，裁定本案由受命法官獨任進行簡式審判程序；且依
    刑事訴訟法第273 條之2 及第159 條第2 項規定，不適用傳
    聞法則有關限制證據能力之相關規定，合先敘明。
二、上開犯罪事實，業據被告於本院警詢時、偵查中、本院審理
    時均坦承不諱（見100 年度偵緝字第2559號卷第4 頁至第7
    頁、第19頁、本院100 年度易字第3893號卷第44頁、第48頁
    背面）：
  (一)事實欄一(一)部分：關於告訴人陳勇霖所有放置於車牌號碼29
    22-KE 號自用小客車內之DELL牌筆記型電腦（型號：D630；
    序號：6CQBG2X ）、行車紀錄器、500G行動硬碟、遠傳無線
    網卡、耳溫槍、多用途工具組遭竊之情形，業據證人即告訴
    人陳勇霖於警詢時證述明確（見100 年度偵字第12352 號卷
    第3 頁至第4 頁），復有員警職務報告、監視器翻拍畫面15
    張、車牌號碼GB-3033 號自用小客車車籍資料1 份可證（見
    100 年度偵字第12352 號卷第11頁、100 年度偵緝字第1571
    號卷第34頁至第42頁）。
  (二)事實欄一(二)部分：關於車牌號碼1716-VP 號自用小客車遭破
    壞及遭竊之經過，業據證人即現場目擊之人周明輝於警詢時
    證述明確（見100 年度偵字第27926 號卷第12頁至第13頁）
    ，關於車牌號碼1716-VP 號自用小客車遭破壞之情形，業據
    證人即告訴人蔡聰明於警詢時證述綦詳（見100 年度偵字第
    27926 號卷第9 頁至第11頁），復有指認犯罪嫌疑人紀錄表
    、現場照片及扣案物照片16張附卷可稽（見100 年度偵字第
    27926 號卷第20頁至第29頁），復有扣案如附表一編號1 至
    編號7 所示之物可證。
  (三)至被告稱其係受真實年籍姓名不詳綽號「阿東」之成年男子
    （下稱「阿東」）指示，而為事實欄一(二)之竊取行車電腦之
    行為，然並無證據證明綽號「阿東」之人存在，復無證據證
    明「阿東」對被告竊取車牌號碼1716-VP 號自用小客車之行
    車電腦有共同行為決議及共同行為分擔，是本件尚無共犯存
    在，併此敘明。
  (四)綜上所述，被告自白均與事實相符，堪予採信。本件事證明
    確，被告犯行均堪認定。
三、論罪科刑：
  (一)按刑法第321 條第1 項第3 款之攜帶兇器竊盜罪，係以行為
    人攜帶兇器竊盜為其加重條件，此所謂兇器，其種類並無限
    制，凡客觀上足對人之生命、身體、安全構成威脅，具有危
    險性之兇器均屬之，且祇須行竊時攜帶此種具有危險性之兇
    器為已足，並不以攜帶之初有行兇之意圖為必要（最高法院
    79年台上字第5253號判例意旨可資參照）。查扣案如附表一
    編號1 至編號7 所示之物係屬金屬製品，質硬而尖銳，在客
    觀上足以危害他人生命、身體之安全，依上開判例意旨說明
    ，該等物品顯具有客觀危險性，均屬兇器無訛。核被告事實
    欄一(一)所為，係犯刑法第320 條第1 項之竊盜罪嫌；被告事
    實欄一(二)所為，係犯刑法第321 條第2 項、第1 項第3 款之
    攜帶兇器竊盜未遂罪、同法第354 條毀損罪。
  (二)被告於事實欄一(二)所示之時、地，以一行為同時為加重竊盜
    未遂及毀損之行為，為一行為觸犯數罪名之想像競合犯，依
    刑法第55條之規定，應從一重之攜帶兇器竊盜未遂罪處斷。
  (三)被告就事實欄一(二)之時地，已著手而為竊盜車牌號碼1716-V
    P 號自用小客車之行車電腦之犯罪行為實行，因遭人發覺而
    逃逸，為未遂犯，應依刑法第25條第2 項之規定，按既遂犯
    之刑度減輕其刑。
  (四)被告所犯上開事實欄一(一)、一(二)所示之罪，犯意個別，行為
    互殊，應予分論併罰。
  (五)爰審酌被告不思以正當方法獲取財物，且毀損告訴人蔡聰明
    之物，實屬不該，並考量被告之犯罪情節、所竊之財物價值
    ，及被告於行竊後，與告訴人蔡聰明達成和解（見100 年度
    偵字第27926 號卷第21頁），及其犯後態度、素行及智識程
    度等一切情狀，分別量處如主文所示之刑，並定其應執行刑
    及均諭知易科罰金之折算標準，以示懲儆。
  (六)沒收：
    1.扣案如附表一編號1 至編號7 所示之物，均為被告所有，
      且為事實欄一(二)犯罪所用，均依刑法第38條第1 項第2 款
      之規定沒收。又扣案如附表一編號7 所示之電鑽，被告於
      警詢時稱：扣案之電鑽係為事實欄一(二)之犯罪所用云云（
      見10 0年度偵緝字第2559號卷第3 頁），然於審理時否認
      扣案之電鑽1 支係為事實欄一(二)犯罪所用云云，惟依上開
      判例意旨，祇須行竊時攜帶此種具有危險性之兇器為已足
      ，並不以攜帶之初有行兇之意圖為必要，故附表一編號7
      所示之電鑽，仍係事實欄一(二)犯罪所用之物，併此敘明。
    2.至扣案如附表二所示之行車電腦樣本，被告稱係他人借其
      比對行車電腦為何，非被告所有，且與本案無關，業據被
      告於本院審理時陳明在卷（見本院100 年度易字第3893號
      卷第48頁背面），且本件亦無證據證明有共犯「阿東」及
      該物係共犯所有之物，業如前述，則附表二所示之行車電
      腦樣本爰不宣告沒收。檢察官起訴時認應予宣告沒收，尚
      有未洽。
據上論斷，應依刑事訴訟法第273 條之1 第1 項、第299 條第1
項前段，刑法第320 條、第321 條第2 項、第1 項第3 款、第35
4 條、第25條第2 項、第55條、第41條第1 項前段、第51條第5
款、第38條第1 項第2 款，刑法施行法第1 條之1 第1 項、第2
項前段，判決如主文。
本案經檢察官周芳怡到庭執行職務。
中    華    民    國   100    年    12    月    12    日
                  刑事第十二庭  法  官  廣于霙
如不服本判決應於收受判決後10日內向本院提出上訴書狀，並應
敘述具體理由。其未敘述上訴理由者，應於上訴期間屆滿後20日
內向本院補提理由書( 均須按他造當事人之人數附繕本) 「切勿
逕送上級法院」。
以上正本證明與原本無異。
中    華    民    國   100    年    12    月    12    日
                                書記官  鍾惠萍
附表一
┌─┬────────┬────────┬─────────┐
│  │扣案物          │數量            │備註              │
├─┼────────┼────────┼─────────┤
│1 │活動箝子        │壹支            │被告所有，供事實欄│
│  │                │                │一(二)犯罪所用之物。│
├─┼────────┼────────┼─────────┤
│2 │螺絲起子        │支            │被告所有，供事實欄│
│  │                │                │一(二)犯罪所用之物。│
├─┼────────┼────────┼─────────┤
│3 │板手            │支            │被告所有，供事實欄│
│  │                │                │一(二)犯罪所用之物。│
├─┼────────┼────────┼─────────┤
│4 │電流夾          │條            │被告所有，供事實欄│
│  │                │                │一(二)犯罪所用之物。│
├─┼────────┼────────┼─────────┤
│5 │切管器          │壹支            │被告所有，供事實欄│
│  │                │                │一(二)犯罪所用之物。│
├─┼────────┼────────┼─────────┤
│6 │阻斷器          │貳臺            │被告所有，供事實欄│
│  │                │                │一(二)犯罪所用之物。│
├─┼────────┼────────┼─────────┤
│7 │電鑽            │壹支            │被告所有，供事實欄│
│  │                │                │一(二)犯罪所用之物。│
└─┴────────┴────────┴─────────┘
附表二
┌─┬────────┬────────┬─────────┐
│  │扣案物          │數量            │備註              │
├─┼────────┼────────┼─────────┤
│1 │行車電腦樣本    │壹臺            │非被告所有。      │
└─┴────────┴────────┴─────────┘
附錄論罪科刑法條：
中華民國刑法第320 條
（普通竊盜罪、竊佔罪）
意圖為自己或第三人不法之所有，而竊取他人之動產者，為竊盜
罪，處5 年以下有期徒刑、拘役或5 百元以下罰金。
意圖為自己或第三人不法之利益，而竊佔他人之不動產者，依前
項之規定處斷。
前二項之未遂犯罰之。
中華民國刑法第321 條
（加重竊盜罪）
犯竊盜罪而有下列情形之一者，處6 月以上、5 年以下有期徒刑
，得併科新臺幣10萬元以下罰金：
一、侵入住宅或有人居住之建築物、船艦或隱匿其內而犯之者。
二、毀越門扇、牆垣或其他安全設備而犯之者。
三、攜帶兇器而犯之者。
四、結夥三人以上而犯之者。
五、乘火災、水災或其他災害之際而犯之者。
六、在車站、埠頭、航空站或其他供水、陸、空公眾運輸之舟、
    車、航空機內而犯之者。
前項之未遂犯罰之。
中華民國刑法第354 條
（毀損器物罪）
毀棄、損壞前二條以外之他人之物或致令不堪用，足以生損害於
公眾或他人者，處2 年以下有期徒刑、拘役或5 百元以下罰金。